【裁判字號】    98,交聲,3014
【裁判日期】    980917
【裁判案由】    交管條例聲異
【裁判全文】
臺灣板橋地方法院交通事件裁定        98年度交聲字第3014號
                                    98年度交聲字第3015號
原處分機關  交通部公路總局臺北區監理所
異  議  人
即受處分人  甲○○
上列異議人即受處分人因違反道路交通管理處罰條例案件，對於
交通部公路總局臺北區監理所98年7 月27日所為之裁決處分（裁
決字號：北監自裁字第裁40-AP0000000號、第裁40-AP0000000號
），聲明異議，本院裁定如下：
    主  文
異議駁回。
    理  由
一、原處分意旨略以：異議人即受處分人甲○○於民國98年6 月
    3 日上午11時27分許、同日下午2 時22分許，將其所有之車
    牌號碼8169-GU 號自用一般小客車，停放在臺北市○○街2
    巷巷口，為臺北市政府警察局中正第一分局仁愛路派出所員
    警拍照採證逕行舉發「在交叉路口10公尺內停車」，並依道
    路交通管理處罰條例第56條第1 項第1 款之規定，分別填製
    北市警交大字第AP0000000 號、AP0000000 號舉發違反道路
    交通管理事件通知單（下稱舉發通知單）送達予異議人，異
    議人於應到案日期前提出陳述，原處分機關仍以違規事實明
    確，於98年7 月27日以北監自裁字第裁40-AP0000000號、第
    裁40 -AP0000000 號裁決書處分別處以罰鍰新臺幣（下同）
    900 元。前開裁決書於98年7 月29日送達至異議人位於臺北
    縣土城市○○路74巷3 號6 樓之住所，因未會晤本人，而將
    前開裁決書交予有辨別事理能力之受雇人即超級臺北金角社
    區公寓大廈管理委員會警衛吳文勇收受而合法送達予異議人
    等情，有前述裁決書及其送達證書影本在卷足稽。
二、聲明異議意旨如附件。
三、按交叉路口10公尺內不得臨時停車，禁止臨時停車處所不得
    停車，道路交通安全規則第111 條第1 項第2 款、第112 條
    第1 項第1 款分別定有明文。又按汽車駕駛人在禁止臨時停
    車處所停車者，處新臺幣（下同）600 元以上1,200 元以下
    罰鍰，道路交通管理處罰條例第56條第1 項第1 款亦定有明
    文。
四、經查，異議人所有之車牌號碼8169-GU 號自用一般小客車，
    於98年6 月3 日上午11時27分許、同日下午2 時22分許，停
    放在臺北市○○街2 巷巷口一節，有舉發照片2 幀、北市警
    交大字第AP0000 000號、AP0000000 號舉發通知單在卷可參
    ，異議人確於前開時、地、停放汽車一節，堪以認定。再異
    議人所停放車輛之地點為泰安街2 巷之交叉路口一情，亦有
    前開舉發照片在卷可參，異議人停放車輛之位置確係在交岔
    路口10公尺內一情，亦堪以認定。異議人雖辯稱其停放車輛
    之處為私人土地云云。然觀諸前開舉發照片，異議人停放車
    輛之處為圍牆外之開放空間，與圍牆內之土地有牆相隔，反
    與該土地相鄰巷道並無他物阻隔，實難想像一般行人行至該
    處，會因此繞道而不涉足該處土地，異議人停放車輛之處顯
    與其旁巷道均為一般公眾通行之處，自屬道路無疑。異議人
    未提出任何證明以佐所稱該處為私人土地，況若異議人認該
    處為私人土地，則異議人何以自認可將其所有車輛停放在該
    私人土地上，可見異議人於停放車輛時顯然認為該處係可供
    公眾使用之處，而其為警舉發後，始稱該處為私人土地云云
    ，自為諉責之詞。
五、綜上所述，異議人確有在前開時、地，在交叉路口10公尺內
    禁止臨時停車處所停車之違規行為。原處分機關對異議人前
    開違規，依前開道路交通管理處罰條例第56條第1 項第1 款
    之規定，均裁處受處分人罰鍰900 元，尚無違誤。異議人異
    議意旨，為無理由，自應將其異議駁回。
據上論斷，應依道路交通管理處罰條例第87條第2 項、道路交通
案件處理辦法第19條，裁定如主文。
中    華    民    國    98    年    9     月    17    日
                    交通法庭  法  官  何燕蓉
此正本與原本無異。
如不服本裁定應於送達後5日內向本院提出抗告狀。
                              書記官  李崇文
中    華    民    國    98    年    9     月    18    日


司法院資訊處製作；財團法人民間司法改革基金會備份。
